最高法院刑事判決                              八十七年度台上字第四三一二號
    上  訴  人  甲○○
右上訴人因違反槍砲彈藥刀械管制條例案件，不服台灣高等法院中華民國八十七年七
月二十八日第二審判決（八十七年度上訴字第一七六四號，起訴案號：台灣宜蘭地方
法院檢察署八十六年度偵字第三三二九號），提起上訴，本院判決如左：
    主  文
上訴駁回。
    理  由
按刑事訴訟法第三百七十七條規定：上訴於第三審法院，非以判決違背法令為理由，
不得為之。是提起第三審上訴，應以原判決違背法令為理由，係屬法定要件。且必須
依據卷內資料為具體之指摘，並足據以辨認原判決已具備違背法令之形式，始屬相當
。本件原判決維持第一審論處上訴人甲○○未經許可，製造可發射子彈具有殺傷力之
槍枝罪刑，並於刑之執行完畢或赦免後，令入勞動場所強制工作三年之判決。係依憑
上訴人坦承被警扣得改造之仿奧地利GLOCK 17型玩具手槍一支（含彈匣一個）及如原
判決事實欄所示之工具一批，並有前開物品扣案可稽。該改造手槍可發射子彈，具有
殺傷力，亦經內政部警政署刑事警察局鑑驗屬實，有該局民國八十六年八月二十五日
刑鑑字第五六六二四號鑑驗通知書可按。綜上事證，而為論斷。已敘述其所憑之證據
及認定之理由。並說明上訴人行為後，槍砲彈藥刀械管制條例業於八十六年十一月二
十四日修正公布，比較新舊法結果，以舊法有利於上訴人，應適用舊法論處罪刑。惟
保安處分適用裁判時之法律，為刑法第二條第二項所明定，應依修正後該條例第十九
條第一項規定，併諭知強制工作處分。而以上訴人辯稱：扣案物品係前案被警查獲之
後，經警方通知其領回等語，認係卸責之詞，不足採信，詳敘理由予以指駁。從形式
上觀察，原判決並無違背法令之情形存在。上訴意旨略以：上訴人曾經開刀，不宜為
粗重工作，且原判決適用舊法論科，卻依新法宣告強制工作，將法律割裂適用，於法
有違等語。惟刑罰以犯罪之違法性為基礎，並以剝奪犯人之法益為其內容，故適用最
有利於行為人之法律，然保安處分則以行為之危險性為基礎，而以預防犯罪為其目的
，故適用現時需要之新法，二者之性質與目的，究屬不同。原判決適用有利於上訴人
之舊法論處罪刑，併依新法諭知強制工作處分，尚難指為違法。上訴意旨，專憑己見
，任意爭執，難認係適法之第三審上訴理由。其上訴違背法律上之程式，應予駁回。
據上論結，應依刑事訴訟法第三百九十五條前段，判決如主文。
中      華      民      國    八十七    年     十二     月     十七     日
                              最高法院刑事第五庭
                                  審判長法官  黃  劍  青
                                        法官  劉  敬  一
                                        法官  林  增  福
                                        法官  邵  燕  玲
                                        法官  張  清  埤
      右正本證明與原本無異
                                              書  記  官
中      華      民      國    八十七    年     十二     月    二十四    日
